---
title: "Sujet n°4 : Mise en place d'une méthode de prédiction du volume apparent de distribution"
author: "Jérôme LAURENT, Julie SAMYDE"
date: "Saturday, November 08, 2014"
output: pdf_document
---

Sélection des variables

Une première étape simple consiste en l'application d'un filtre afin de repérer et d'enlever les variables fortement corrélées. En chémoinformatique, les descripteurs moléculaires présentent fréquemment de fortes corrélations entre eux.

```{r, eval = FALSE}
# Centrage-réduction de toutes les variables explicatives
dat.scale<- scale(dataset[1:(ncol(dataset)-1)],center=TRUE,scale=TRUE)

# Calcul des corrélations
corMat <- cor(dat.scale)

# Représentation graphique
corrplot(corMat, order = "hclust", tl.cex = 0.1)
```


```{r, echo=FALSE, dpi = 700}
require(corrplot)

dat.scale<- scale(dataset[1:(ncol(dataset)-1)],center=TRUE,scale=TRUE) 

colnames(dat.scale) <- (1:(ncol(dataset)-1))
# Nom des colonnes remplacés par des chiffres afin de simplifier la représentation graphique

corMat <- cor(dat.scale)
# Calcul des corrélations

corrplot(corMat, order = "hclust", tl.cex = 0.1, bg = "white")

```
```{r, echo=FALSE}
require(caret)

```
```{r}
# Sélection des variables dont la corrélation est supérieur à 0,70
highCor <- findCorrelation(corMat, 0.70)

# Suppression de ces variables du jeu de données
datFiltered.scale <- dat.scale[,-highCor]

# Calcul et représentation de la matrice de corrélation
corMat.Filt <- cor(datFiltered.scale)
corrplot(corMat.Filt, order = "hclust", tl.cex = 0.1, bg = "white")

```
Contenant initialement `r (ncol(dataset)-1)` variables, le jeu de données n'en contient plus que `r ncol(datFiltered.scale)` après application du filtre.